【裁判字號】    99,上訴,2985
【裁判日期】    991020
【裁判案由】    毒品危害防制條例
【裁判全文】
臺灣高等法院刑事判決                99年度上訴字第2985號
上  訴  人
即  被  告  甲○○
上列上訴人因違反毒品危害防制條例案件，不服臺灣臺北地方法
院99年度訴字第772號，中華民國99年7月29日第一審判決（起訴
案號：臺灣臺北地方法院檢察署99年度毒偵字第1227、1341、13
95號），提起上訴，本院判決如下：
    主  文
上訴駁回。
    理  由
一、按不服地方法院之第一審判決而上訴者，應向管轄第二審之
    高等法院為之。上訴書狀應敘述具體理由。上訴書狀未敘述
    上訴理由者，應於上訴期間屆滿後20日內補提理由書於原審
    法院，逾期未補提者，原審法院應定期間先命補正。第二審
    法院認為上訴書狀未敘述理由或上訴有第362條前段之情形
    者，應以判決駁回之，但其情形可以補正而未經原審法院命
    其補正者，審判長應定期間先命補正。刑事訴訟法第361條
    及第367條分別定有明文。所謂不服第一審判決之具體理由
    ，係指依據卷內訴訟資料，具體指摘第一審判決關於認定事
    實、適用法律及量刑等項，有違法或不當之情形而言，此為
    提起第二審上訴之法定要件。倘上訴人之上訴書狀或補提之
    上訴理由書，雖有敘述上訴理由，惟並未具體敘述第一審判
    決有上述違法、不當情形，即與未敘述具體理由無異，所為
    上訴，即不符合上訴之法定要件。
二、經查：
  (一)本件原審適用簡式審判程序，依憑以上訴人即被告甲○○之
    自白、卷附臺灣尖端先進生技醫藥股份有限公司號濫用藥物
    尿液檢驗報告及載明尿液檢體編號之臺北市政府警察局偵辦
    毒品案件尿液檢體委驗單各3份等證據資料，認定被告確有
    施用第二級毒品3次及施用第一級毒品1次之犯行，分別量處
    有期徒刑4月、4月、4月（第二級毒品部分）及7月（第一級
    毒品部分），應執行有期徒刑1年2月。核其採證認事及用法
    ，並未違背法令或悖離經驗法則、論理法則，量刑亦屬允當
    。
  (二)被告上訴意旨略以：1.被告於民國99年2月3日上午8時30分
    為警採尿前回溯96小時內某時許，施用甲基安非他命1次後
    ，2週內均未曾再施用甲基安非他命，嗣於同年2月5日20時5
    分許，在臺北縣三重市○○街122號前，又為警查獲，並扣
    甲基安非他命2包（淨重分別為0.1430公克、0.0040公克）
    ，經警採集其尿液檢體送驗結果，呈鴉片類及安非他命類之
    陽性反應，經臺灣板橋地方法院檢察署檢察官提起公訴，並
    經臺灣板橋地方法院以99年度訴字第1587號判決在案，依刑
    事訴訟法第8條前段及第303條第7款規定，原審就此同一案
    件先後繫屬數管轄法院，未為不受理判決，逕為有罪判決，
    自有違誤。2.原審就被告犯行固有審酌刑法第57條各款所列
    情狀，但未就被告之智識、犯罪動機、目的、手段予以說明
    其論述之依據，且被告擬自行前往基督教苗栗村晨曦會進行
    毒癮治療，已有悔意，原審未加考量，即有未洽。3.被告自
    小失怙，因一時失慮未周，誤交損友，而施用毒品，自涉犯
    本案以來，每日均帶著悔過之心，坦白承認所犯罪過，又以
    現行毒品危害防制條例規範觀之，均視施用毒品者有反覆施
    用毒品之病態，是被告擬自行前往晨曦會進行毒癮治療，漸
    遠離毒品，回歸正常生活，重建信心與個人價值，心理上也
    可逐漸擺脫毒品之依賴性，懇請鈞院依刑法第59條規定，撤
    銷原判決，酌減量刑，以啟自新等語。
  (三)查被告另於99年2月5日19時許，在臺北縣土城市○○路「Q
    汽車旅館」，施用甲基安非他命1次之犯行，業經臺灣板橋
    地方法院檢察署檢察官以99年度毒偵字第1444號提起公訴，
    因被告於法院審理時坦承不諱，並有甲基安非他命2包扣案
    及交通部民用航空局航空醫務中心99年3月2日航藥鑑字第09
    91241號毒品鑑定書、臺北縣政府警察局三重分局查獲毒品
    案件被移送者姓名代碼對照表、臺灣檢驗科技股份有限公司
    99年2月26日濫用藥物檢驗報告各1份附卷等證據可佐，經臺
    灣板橋地方法院認事證明確，被告上揭施用第二級毒品犯行
    已堪認定，而以99年度訴字第1587號判決判處有期徒刑4月
    確定，此有臺灣板橋地方法院99訴字第1587號判決影本可稽
    。經核上開案件與本案（關於被告於99年2月3日上午8時30
    分為警採尿前回溯96小時內某時之施用甲基安非他命犯行部
    分）之犯罪時間、地點均不相同，係屬不同之施用毒品行為
    ，自非屬同一案件，被告上訴意旨稱兩案乃同一案件云云，
    顯不足採。
  (四)按量刑輕重，係屬事實審法院得依職權自由裁量之事項，苟
    其量刑已以行為人之責任為基礎，並斟酌刑法第57條各款所
    列情狀，而未逾越法定刑度或有濫用權限情事，即不得任意
    指為違法（最高法院75年臺上字第7033號判例、98年度臺上
    字第5002號判決意旨參照）。本件原審量刑時，已依刑法第
    57條規定，敘明：「爰審酌被告前因施用毒品案件，經觀察
    、勒戒執行完畢後，仍未能徹底戒絕毒品，再犯本案施用毒
    品罪，顯見其無戒毒悔改之意，惟念其施用毒品，乃戕害一
    己之身體健康，所為尚未害及他人，且於警詢、偵查時雖未
    承認有上開施用毒品行為，惟於法院準備程序時坦承犯行，
    犯罪後態度尚可等一切情狀，分別量處如主文所示之刑，及
    定其應執行之刑，以資懲儆。」等情。就量刑刑度詳為審酌
    並說明其理由，既未逾越法定刑度，復未濫用自由裁量之權
    限。且刑法第59條之酌量減輕其刑，必於犯罪之情狀在客觀
    上足以引起一般同情，認為即予宣告法定低度刑期，猶嫌過
    重者，始有其適用，本件被告前有多次施用毒品之前科紀錄
    ，既知毒品戕害其身又再犯，顯無特殊原因或環境等足以憫
    恕之處，自不合於刑法第59條酌減其刑之規定，另被告所陳
    擬自行接受毒癮治療云云，亦與本案無關。上訴意旨復未具
    體指摘原判決關於認定事實、適用法律及量刑等事項，究竟
    有何違法或不當之具體情形。揆諸上開說明，本件上訴未敘
    述具體理由，屬不合法律上之程式，應予駁回，並不經言詞
    辯論為之。
據上論斷，依刑事訴訟法第367條前段、第372條，判決如主文。
中    華    民    國    99    年    10    月    20    日
                 刑事第二十四庭  審判長法  官  李英勇
                                       法  官  白光華
                                       法  官  崔玲琦
以上正本證明與原本無異。
施用第一級毒品部分，如不服本判決，應於收受送達後10日內向
本院提出上訴書狀，其未敘述上訴之理由者並得於提起上訴後10
日內向本院補提理由書（均須按他造當事人之人數附繕本）「切
勿逕送上級法院」。
施用第二級毒品部分，不得上訴。
                                       書記官   馬佳瑩
中    華    民    國    99    年    10    月    22    日

司法院資訊處製作；財團法人民間司法改革基金會備份。
